Circuit 1 pour Xyce
** Voltage Sources (noeud 1, 2 et voltage)
V1 1 0 5V
* Analysis Command (step/final/start/ceiling)
.TRAN 1e-08 5e-06 0 1e-08
* Output (affiche le voltage aux noeuds 1, 2 et 3)
.PRINT TRAN V(1) V(2) V(3)
* Resistors (noeud 1, 2 et valeur de résistance)
R1 1 2 1
R2 2 0 5
R3 0 3 4
R4 3 1 2
.END
